【裁判字號】    99,易,711
【裁判日期】    990421
【裁判案由】    竊盜
【裁判全文】
臺灣臺中地方法院刑事判決               99年度易字第711號
聲  請  人  臺灣臺中地方法院檢察署檢察官
被      告  丁○○
上列被告因竊盜案件，經檢察官聲請簡易判決處刑（九十九度速
偵字第三０七號），本院臺中簡易庭認不得以簡易判決處刑，移
由刑事庭依通常程序審理（九十九年度中簡字第四九九號），本
院判決如下：
    主    文
丁○○所犯如附表編號一至四所示之罪，各處如附表編號一至四
「主文欄」所示之刑。應執行有期徒刑捌月，如易科罰金，以新
臺幣壹仟元折算壹日。
    犯罪事實
一、丁○○為圖竊取女用內衣褲供己穿著，竟先、後四次各別起
    意，分別為下列（一）至（四）所示之加重竊盜【指（一）
    、（二）所示部分】及普通竊盜【指（三）、（四）所示部
    分】犯行：
（一）於民國九十九年（聲請簡易判決處刑書誤載為九十八年）
      一月二十一日上午十一時二十二分許，獨自一人騎乘車牌
      號碼Ｆ六二─九二九號重型機車，前至己○○（已成年）
      位於臺中縣大肚鄉○○村○○路二八四之一號之住處外，
      因見上址圍牆內之竹竿上有晾曬中之女用內衣，竟基於踰
      越牆垣竊盜之為自己不法所有意圖，將手自圍牆上方伸入
      屋內而踰越牆垣，徒手竊取上開屋內之己○○所有之女用
      內衣三件【價值總計約新臺幣（下同）二千五百元】得逞
      。
（二）又於九十九年（聲請簡易判決處刑書誤載為九十八年）一
      月二十一日上午十一時二十五分許，途經乙○○（已成年
      ）位於臺中縣大肚鄉○○村○○路二八六號住處外，復見
      前址圍牆內之竹竿上有晾曬中之女用內衣褲，竟另行起意
      ，基於踰越牆垣竊盜之為自己不法所有意圖，獨自一人將
      手自圍牆上方伸入屋內而踰越牆垣，徒手竊取前開屋內之
      乙○○所有之女用內衣一件（聲請簡易判決處刑書誤載為
      二件）及女用內褲二件（價值共計約一千元）得手。
（三）再於九十九年（聲請簡易判決處刑書誤載為九十八年）一
      月二十一日下午四時零五分許之白天，獨自一人前至甲○○（已成年）位於臺中縣烏日鄉○○村○○路一七八號住
      處外，見甲○○上址大門敞開，且屋內空地有晾曬中之女
      用內衣褲，復另行起意，基於普通竊盜之為自己不法所有
      意圖，自已開啟之大門進入屋內（所涉無故侵入住宅罪嫌
      ，未據告訴），徒手竊取上開甲○○所有之女用內衣三件
      、女用內褲二件（聲請簡易判決處刑書誤載為一件）得逞
      （價值總計約二千元）。
（四）另於九十九年（聲請簡易判決處刑書誤載為九十八年）一
      月二十一日下午四時十分許，在戊○○（已成年）位於臺
      中縣烏日鄉○○村○○路二０二巷一號住處前，因見前址
      屋外有晾曬中之女用內褲，又另行起意，基於普通竊盜之
      為自己不法所有意圖，獨自一人徒手竊取前開戊○○所有
      之女用內褲一件（價值約五百元）得手。
二、旋其於如犯罪事實欄一、（四）所示之時、地，竊取女用內
    褲一件得逞後，適為住居附近之陳裕民發覺並託請鄰居報警
    處理，乃為警查獲其所為如犯罪事實欄一、（四）所示之竊
    盜犯行，且為警起獲前開其所竊得之女用內衣七件、女用內
    褲五件扣案【已由警方分別發還與己○○、乙○○、甲○○
    及戊○○之配偶謝瀛州（聲請簡易判決處刑書誤載為謝贏州
    ）領回】，並因其於有偵查犯罪職權之機關或個人發覺其上
    開如犯罪事實欄一、（一）至（三）所示之三件竊盜犯行之
    前，主動告知警方其有上揭如犯罪事實欄一、（一）至（三
    ）所示之三次竊盜行為，並帶同警方前至如犯罪事實欄一、
    （一）至（三）所示之地點查證，且主動接受裁判。
三、案經臺中縣警察局烏日分局報請臺灣臺中地方法院檢察署檢
    察官偵查後聲請簡易判決處刑，由本院改依通常程序審理。
    理    由
一、本件被告丁○○所犯係屬刑事訴訟法第三百七十六條第二款
    所列之罪，本院爰依同法第二百八十四條之一之規定行獨任
    審判。又有關以下所引用被告以外之人於審判外之言詞或書
    面陳述，而不符合刑事訴訟法第一百五十九條之一至第一百
    五十九條之四之規定者，業經公訴人及被告於本院審理時明
    示同意作為證據，且均經本院於審理時當庭直接提示而為合
    法之調查，公訴人及被告均未於言詞辯論終結前聲明異議，
    本院審酌前開證據作成或取得之狀況，並無非法或不當取證
    之情事，且亦無顯不可信之情況，故認為適當而均得以作為
    證據，是前開證據依刑事訴訟法第一百五十九條之五之規定
    ，均具有證據能力，先予敘明。
二、訊據被告對於上揭事實均坦承不諱，且有證人己○○、乙○○、甲○○、戊○○、謝瀛州、陳裕民及承辦員警邱浚騰等
    人分別於警詢及本院之證述在卷可稽。又被告於本院審理時
    自承伊係因認為穿著女性內衣褲較為涼快，始為如犯罪事實
    欄一、（一）至（四）所示之竊盜犯行，且竊得之女用內衣
    褲係欲供己穿用等情，足認被告為如犯罪事實欄一、（一）
    至（四）所示之四次竊盜犯行時，主觀上均各有竊盜之為自
    己不法所有意圖甚明。此外，復有贓物認領保管單四件及照
    片共計十二幀在卷可佐，本件事證明確，被告前揭四次竊盜
    犯行均洵足認定。
三、查被告於如犯罪事實欄一、（一）、（二）所示之時、地，
    伸手踰越牆垣入內竊盜，雖其身體未侵入被害人之住宅，但
    其竊盜之手段，既已越進牆垣，自應構成刑法第三百二十一
    條第一項第二款之踰越牆垣竊盜罪（最高法院四十一年度台
    非字第三八號刑事判例意旨參照），是核被告如犯罪事實欄
    一、（一）、（二）所為，各係犯刑法第三百二十一條第一
    項第二款之踰越牆垣竊盜罪【聲請簡易判決處刑書誤認被告
    前開如犯罪事實欄一、（一）、（二）所為，均係犯刑法第
    三百二十條第一項之普通竊盜罪，尚有未洽，然業經蒞庭檢
    察官以九十九年三月二十九日補充理由書及於本院審理時當
    庭陳明更正被告如犯罪事實欄一、（一）、（二）所為之犯
    罪事實及起訴法條均為刑法第三百二十一條第一項第二款之
    踰越牆垣竊盜罪（見本院卷第二九頁、第三六頁反面），本
    院自無庸再行贅為變更法條，附予敘明】；被告如犯罪事實
    欄一、（三）、（四）所為，則各係犯刑法第三百二十條第
    一項之普通竊盜罪。被告所犯上開四罪間，犯意各別，行為
    時、地互異，應予分論併罰。又被告係於如犯罪事實欄一、
    （四）所示之竊盜犯行為警據報查獲後，於有偵查犯罪職權
    之機關或個人發覺其上開如犯罪事實欄一、（一）至（三）
    所示之三件竊盜犯行之前，主動告知警方其有上揭如犯罪事
    實欄一、（一）至（三）所示之三次竊盜行為，並帶同警方
    前至如犯罪事實欄一、（一）至（三）所示之地點查證，且
    主動接受裁判等情，已據被告於本院審理時陳明，且經證人
    即承辦員警邱浚騰於本院證述為真，爰依刑法第六十二條前
    段之規定，就被告所為如犯罪事實欄一、（一）至（三）所
    示之三次竊盜犯行，各予減輕其刑。爰審酌被告之素行、犯
    罪之動機、目的係為圖一己之私利、如犯罪事實欄一、（一
    ）至（四）所示各次竊盜之手段、竊取財物之價值、其竊得
    女用內衣褲之價值雖非昂鉅，然其於一日內即為二次踰越牆
    垣之加重竊盜及二次普通竊盜之犯行，顯然漠視法律之規範
    ，且所竊取之物品為女性之貼身內衣褲，不惟造成被害人己○○、乙○○、甲○○、戊○○財物上之損失，並易於使前
    開女性被害人之心理產生安全上之畏怕及被告犯罪後之態度
    等一切情狀，就其所為上開四次竊盜行為，分別量處如附表
    編號一至四「主文欄」所示之刑，並各諭知易科罰金之折算
    標準，及定其應執行之刑如主文所示，並諭知易科罰金之折
    算標準，以示懲儆。
據上論斷，應依刑事訴訟法第四百五十二條、第二百九十九條第
一項前段，刑法第三百二十一條第一項第二款、第三百二十條第
一項、第六十二條前段、第四十一條第一項前段、第八項、第五
十一條第五款，刑法施行法第一條之一第一項、第二項前段，判
決如主文。
本案經檢察官丙○○到庭執行職務
中    華    民    國    99    年    4     月    21    日
                  刑事第十一庭  法  官  李雅俐
以上正本證明與原本無異。
如不服本判決應於收受判決後10日內向本院提出上訴書狀，並應
敘述具體理由；其未敘述上訴理由者，應於上訴期間屆滿後20日
內向本院補提理由書（均須按他造當事人之人數附繕本）「切勿
逕送上級法院」。
                                書記官  莊金屏
中    華    民    國    99    年    4     月    21    日
附錄論罪科刑法條：
刑法第三百二十條第一項：
意圖為自己或第三人不法之所有，而竊取他人之動產者，為竊盜
罪，處五年以下有期徒刑、拘役或五百元以下罰金。
刑法第三百二十一條：
犯竊盜罪而有左列情形之一者，處六月以上、五年以下有期徒刑
：
一、於夜間侵入住宅或有人居住之建築物、船艦或隱匿其內而犯
    之者。
二、毀越門扇、牆垣或其他安全設備而犯之者。
三、攜帶兇器而犯之者。
四、結夥三人以上而犯之者。
五、乘火災、水災或其他災害之際而犯之者。
六、在車站或埠頭而犯之者。
前項之未遂犯罰之。
附    表：
┌──┬───────┬───────────────────────┐
│編號│犯  罪  事  實│          主        文        欄              │
├──┼───────┼───────────────────────┤
│一  │如犯罪事實欄一│丁○○踰越牆垣竊盜，處有期徒刑肆月，如易科罰金│
│    │、（一）所示。│，以新臺幣壹仟元折算壹日。                    │
├──┼───────┼───────────────────────┤
│二  │如犯罪事實欄一│丁○○踰越牆垣竊盜，處有期徒刑肆月，如易科罰金│
│    │、（二）所示。│，以新臺幣壹仟元折算壹日。                    │
├──┼───────┼───────────────────────┤
│三  │如犯罪事實欄一│丁○○竊盜，處有期徒刑貳月，如易科罰金，以新臺│
│    │、（三）所示。│幣壹仟元折算壹日。                            │
├──┼───────┼───────────────────────┤
│四  │如犯罪事實欄一│丁○○竊盜，處有期徒刑參月，如易科罰金，以新臺│
│    │、（四）所示。│幣壹仟元折算壹日。                            │
└──┴───────┴───────────────────────┘

司法院資訊處製作；財團法人民間司法改革基金會備份。
